Minutes et répertoires du notaire Nicolas JOLLY, 18 octobre 1590 - 18 octobre 1631 (étude XXXVI)
Archives nationales
- Minutes de Nicolas JOLLY, 18 octobre 1590 - 1631; MC/ET/XXXVI/72 - MC/ET/XXXVI/147
  - Minutes. 1621, juillet - 1621, décembre, juillet 1621 - décembre 1621; MC/ET/XXXVI/112; registre
    - SAINTS-INNOCENTS (église des) § Plusieurs baux, dont Bail par Alexandre TOURNANT et autres marguilliers de l'église, à Mathurin DEMOY, maître poupetier à Paris, d'une petite place contre le portail de l'église des SAINTS-INNOCENTS, 2 décembre 1621; MC/ET/XXXVI/112; fol. V/C/LXXVI
      bail; Tournant, Alexandre
  - Minutes. 1622, janvier - 1622, juin, janvier 1622 - juin 1622; MC/ET/XXXVI/113; registre
    - SIGNATURES ROYALES § Mariage d'Anselme GASTEBOYS, gentilhomme servant de la princesse de PIEMONT, et de Catherine de JOLICOEUR, en présence de plusieurs membres de la famille royale., 13 janvier 1622; MC/ET/XXXVI/113; fol. XLII
    - Bail d'une maison au bout du pont Notre-Dame, au coin de la rue de laPelleterie, où pend pour enseigne l'Aigle d'Or, par la famille Le Lorrain à Claude Desconys, maître coffretier malletier., 3 février 1622; MC/ET/XXXVI/113; Fol.138
      bail; Aigle d'Or (enseigne de l'); Notre-Dame (pont); Pelleterie (rue de la); Le Lorrain (famille); ébéniste
    - SAVOIE § Déclaration d'Etienne ROCHON, marchand bourgeois de Lyon, en son nom et pour Mathurin GALLIER, son associé, comme quoi Jacques de MONTGOMMERY, gentilhomme ordinaire de la chambre du Roi et procureur d'Henry de SAVOIE, duc de NEMOURS, cède et transporte 5000 ducatons à 55 sols pièce, revenant à 13 750 livres ts. sur les deniers que le duc à droit de percevoir au pays de Savoie, par les mains d'Horace de BONFILS, son receveur général, à cause de la même somme reçue par les sieurs GALLIER et ROCHON, qui déclarent qu'en réalité cette somme est dûe à Martin BACHELIER bourgeois de Paris, 7 février 1622; MC/ET/XXXVI/113; fol. CLXIX
    - Titre nouvel concernant la famille Le Lorrain., 13 avril 1622; MC/ET/XXXVI/113; Fol.409
      titre nouvel; Le Lorrain (famille)
    - SAINT-BENOIT (ordre de) § Bail au nom de Dom Pierre RAOUL, religieux profès de l'ordre de SAINT-BENOIT et trésorier de l'abbaye Saint-Pierre de Corbie, et au nom de Dom Jacques de JEHAN, infirmier de ladite abbaye, du revenu temporel desdites Trésorerie et Infirmerie., 14 mai 1622; MC/ET/XXXVI/113; fol. V/C/LIIII
      bail; Saint-Benoit, ordre de
    - TAPISSERIE (Marché de) § Promesse par Simon GAULLIER, maître tapissier de haute lice rue Darnétal à Jean L'HOSTE, marchand bourgeois de Paris rue des Lombards, de lui faire pour Noël prochain 2 petites pièces de tapisserie de 4 carrés on sera représentée l'histoire de Sainte-Catherine de Sienne, Suivant un modèle en toile et moyennant 60 £. par Anne, 19 mai 1622; MC/ET/XXXVI/113; fol. V/C/IIII/XX/VII
      Tapisserie, Marché de
    - PONT MARCHAND (Incendie du) § Remise de dette à Thibaud ROBERT marchand bourgeois de Paris et Marie CANET, sa femme, qui ont perdu leurs marchandises à l'occasion de l'Incendie du PONT MARCHAND et du Pont au Change - Prévenu au mois d'octobre dernier, 31 mai 1622; MC/ET/XXXVI/113; fol. VIC
      Pont Marchand, Incendie du
    - PETIT (François) Architecte des Bâtiments du Roi § Transport par Pierre PARQUE et Pierre GUERREAU, notaires au Châtelet demeurant rue de la Ferronnerie, à Marie PARQUE veuve de .. demeurant rue des Prouvaires, de parts sur des héritages provenant d'Edme PARQUE, notaire au châtelet et autres, 25 juin 1622; MC/ET/XXXVI/113; fol. VII/C/V
      Petit, François
  - Minutes. 1622, juillet - 1622, décembre, juillet 1622 - décembre 1622; MC/ET/XXXVI/114; registre
    - ARMES (Marché d') § Promesse par (Charles) DUPUYS, livreur d'Armes demeurant à Paris rue de la Heaumerie à Jean DELAVAL marchand armurier en ladite rue de lui livrer différentes Armes cuirasses à Noël prochain, 16 août 1622; MC/ET/XXXVI/114; fol. CLXVI
      Dupuys, Charles; Delaval, Jean
    - Constitution de rente pour parvenir à marier Marguerite Damours, en présence et consentement de Pierre Lebègue, sculpteur à Paris, demeurant rue Neuve-Saint-Laurent, paroisse Saint-Nicolas-des-Champs, subrogé tuteur., 22 octobre 1622; MC/ET/XXXVI/114; Fol.343
      constitution de rente; Neuve-Saint-Laurent (rue); Damours, Marguerite; Lebègue, Pierre; sculpteur
    - Mariage de Mathurin Leclerc, maître couvreur de maisons à Paris, et de Marguerite Damours, en présence de Pierre Lebègue, sculpteur à Paris, oncle à cause de sa femme., 27 octobre 1622; MC/ET/XXXVI/114; Fol.347
      contrat de mariage; Damours, Marguerite; Lebègue, Pierre; Leclerc, Mathurin; couvreur; sculpteur
  - Minutes. 1623, janvier - 1623, décembre, janvier 1623 - décembre 1623; MC/ET/XXXVI/115; registre
    - Mise en apprentissage de Jean Dubuisson avec Jean Lemercié, maître peintre, demeurant rue Saint-Martin, paroisse Saint-Josse., 23 janvier 1623; MC/ET/XXXVI/115; Fol. 77
      contrat d'apprentissage; Saint-Martin (rue); Dubuisson, Jean; Lemercié, Jean; peintre
    - Couvents de l'Assomption et des Pères Capucins du faubourg Saint-Honoré § Echange entre les R.P. Jésuites et Marguerite de GONDY d'une maison au fgr Saint-Honoré touchant aux jardins des Couvents de l'Assomption et des Pères Capucins du faubourg Saint-Honoré avec promesse d'y faire certains travaux, contre une rente, 3 février 1623; MC/ET/XXXVI/115; fol. CXXXI
      échange; Gondy, Marguerite de
    - CHANNES (François) maître vitrier à (Anvers) et Marie CORBILLION sa femme § Délivrance de legs à. .. Saulier (... signe avec un dessin (vitrier peintre ? ) (Cf. aussi f° CLI), 8 février 1623; MC/ET/XXXVI/115; fol. CXLV
      Channes, François
    - SAINT-HONORÉ (faubourg) § Mémoire de différents travaux à faire en la maison par Marguerite de GONDY possède au faubourg SAINT-HONORÉ proche les Capucins, 14 mars 1623; MC/ET/XXXVI/115; fol. III/C/XXV
      Gondy, Marguerite de
    - Constitution de rente par Catherine Jacquet, veuve de Jacques Quetel, maître peintre à Paris, à Louis Buard, aussi maître peintre à Paris, et Madeleine Quetel, sa femme, demeurant rue de la Monnaie., 1er avril 1623; MC/ET/XXXVI/115; Fol.466
      constitution de rente; Monnaie (rue de la); Buard, Louis; Jacquet, Catherine; Quétel, Jacques; Quétel, Madeleine; peintre
    - Constitution de rente par Catherine Jacquet, veuve de Jacques Quetel, maître peintre à Paris, et Louis Buard, maître peintre à Paris, et Madeleine Quetel, sa femme, demeurant rue de la Monnaie., 11 avril 1623; MC/ET/XXXVI/115; Fol.446
    - MERCIERS. GROSSIERS. JOAILLIERS (Bureau des) § Devis et marché de maçonnerie pour la maison et. .. rue Quincampoix, 24 avril 1623; MC/ET/XXXVI/115; fol. IIII/C/IIII/XX/XIIII
    - TOURNANT (Jacques) Marchand bourgeois de Paris § Mise en apprentissage d'Antoine BARDET, fils de Daniel BARDET, marchand à Dijon, chez Jacques TOURNANT; BARDET paiera à la foire Saint-Germain prochaine les 75 £ dûes pour son fils., 3 août 1623; MC/ET/XXXVI/115; fol. VIII/C/XLVIII
      contrat d'apprentissage; Tournant, Jacques
    - Quittance au receveur des consignations par Jean Janvier, procureur au grand conseil du roi, fondé de procuration de Pierre Dumoustier, peintre et valet de chambre du roi. Acte du 8 août 1623 devant Tolleron et Fieffé., 13 août 1623; MC/ET/XXXVI/115; Fol.881
      quittance; Dumoustier, Pierre; Janvier, Jean; peintre; procureur du roi (Ancien Régime); comptable; officier de la Chambre du roi (Ancien Régime)
    - MOLÉ (famille) § Quittance au receveur des consignations par plusieurs membres de la famille MOLÉ, 21 août 1623; MC/ET/XXXVI/115; fol. IX/C/XI
  - Minutes. 1624, janvier - 1624, décembre, janvier 1624 - décembre 1624; MC/ET/XXXVI/116; registre. Document détérioré.
    - PONT de NEUILLY § Marché par Robert PREGENT, marchand au port de Neuilly aux propriétaires et entrepreneurs de la Construction du PONT de NEUILLY pour sablonner en sable et cailloux, rabattre les ornières, donner pente etc... durant 3 années moyennant 118 £. par an, 13 janvier 1624; MC/ET/XXXVI/116; fol. XXIIII
    - Contrat de contrat de mariage entre Arnoul Perchot, tailleur d'habits, demeurant rue Ferronière, paroisse Saint-Innocents, fils de Dimanche Perchot, décédé, archer du corps de monseigneur le duc de Lorraine, et de Louise Poupart, d'une part, et Marguerite Boissiere, fille de André Boissiere, décédé, maître coutelier, et de Perrette Loysel, demeurant rue Ferroniere, paroisse Saint-Innocents, d'autre part., 21 janvier 1624; MC/ET/XXXVI/116
      contrat de mariage; Lorraine (France, région administrative); Boissière, André; Boissière, Marguerite; Lorraine, Henri (1563 1624, duc de); Loysel, Perrette; Perchot, Arnoul; Perchot, Dimanche; Poupart, Louise; militaire du rang; forgeron; tailleur d'habits
    - Contrat de mariage de Fançois Gaudet, marchand fournissant l'argenterie du roi, en présence de Marie Champion, veuve de Dubreuil, peintre et valet de chambre du roi, tante., 6 février 1624; MC/ET/XXXVI/116; Fol.102
      contrat de mariage; Campion, Marie; Dubreuil (veuve); Gaudet, François; commerçant; peintre; officier de la Chambre du roi (Ancien Régime)
    - Contrat de contrat de mariage entre Gabriel Delissine, écuyer, Seigneur de Fouvron, capitaine du château et bourg de Courville, demeurant à Courville, près de Reims en Champagne, d'une part, et Marie Monix, fille de sieur Jean Monix, décédé, controleur ordinaire en la maison de monseigneur le prince de Condé, et de dame Agnés Frarin, demeurant rue Saint-Denis, paroisse Saint-Leu-Saint-Gilles, d'autre part., 16 février 1624; MC/ET/XXXVI/116
      Précisions sur les lieux: Courville (Marne)--Château
      contrat de mariage; Courville (Marne); Saint-Denis (rue); Reims (Marne); Condé, Henri II de Bourbon (1588-1646, prince de); Delissine, Gabriel; Frarin, Agnés; Monix, Jean; Monix, Marie; officier (armée); contrôleur (Ancien Régime)
    - Marché de peinture par Georges Lallement, maître peintre à Paris, demeurant rue Saint-Martin, paroisse Saint-Josse, pour l'église des Saints-Innocents., 5 mars 1624; MC/ET/XXXVI/116; Fol.174
      marché; Saint-Martin (rue); Saints-Innocents (église des); Lallemant, Georges (1575?-1636); peintre
    - Contrat de contrat de mariage entre Nicolas Dida, boulanger, demeurant Faubourg Saint-Marcel, Grand rue, en la maison d'Étienne Menard, boulanger, paroisse Saint-Médard, d'une part, et Leonarde Sceller, au service du sieur Ollivier Picques, fille de Antoine Sceller, scieur d'aix, demeurant rue Saint-Antoine (près la porte) et de Simone Charrilon, demeurant rue Saint-Antoine (près la porte), d'autre part., 25 mars 1624; MC/ET/XXXVI/116
      La futur réside chez Olivier Picques, bourgeois de Paris.
      contrat de mariage; Saint-Antoine (rue); Charrilon, Simone; Dida, Nicolas; Menard, Etienne; Picques, Olivier; Sceller, Antoine; Sceller, Leonarde; boulanger; employé de maison; menuisier
    - RUELLE (Antoine) maître papetier demeurant à Pontarcher, paroisse de Resson-le-Long, près de Soissons § Marché pour 300 rames de petit papier sembles à l'échantillon par Antoine RUELLE à Georges GUILLEMOT, marchand bourgeois de Paris, moyennant 50 livres 5 sols la faisse, qui fait 3 rames, et que GUILLEMONT paiera moitié en argent comptant, moitié en drapeau estimé 3 livres le cent., 23 avril 1624; MC/ET/XXXVI/116; fol. III/C/IIII/XX/IX
      marché; Ruelle, Antoine
    - Contrat de contrat de mariage entre maître Pierre Roussel, seul propriétaire et seul notaire et tabellion de la ville de Mortaigne au Perche, demeurant rue Verrerie, paroisse Saint-Medéric, fils de maître Sebastien Roussel, exerçant l'office de notaire et tabellion, et de dame Marie Filleul, d'une part, et dame Marie Forcadel, fille de maître François Forcadel, secrétaire de la chambre du roi, et de Marguerite Girard, d'autre part., 5 mai 1624; MC/ET/XXXVI/116
      contrat de mariage; Mortagne-au-Perche (Orne); Verrerie (rue de la); Filleul, Marie; Forcadel, François; Forcadel, Marie; Girard, Marguerite; Roussel, Pierre; Roussel, Sébastien; notaire; tabellion; notaire; tabellion; secrétaire du roi (Ancien Régime); officier de la Chambre du roi (Ancien Régime)
    - Contrat de contrat de mariage entre noble homme, maître Jean Caille, conseiller, notaire, secrétaire du roi maison et couronne de France, trésorier Général de madame soeur du roi, demeurant rue de la Verrerie, paroisse Saint-Jean, fils de noble homme, maître Jean Caille, conseiller du roi et auditeur en sa chambre des comptes, d'une part, et damoiselle Bonne Du Mauroy, fille de Messire Honoré Du Mauroy, Seigneur de Verrieres (Batilly Saint-Martin-sur-Seine), conseiller du roi en son conseil d'Etat, secrétaire ordinaire de sa majesté maison et couronne de France, demeurant rue Coquillière, paroisse Saint-Eustache et de dame Bonne Lelievre, d'autre part., 8 mai 1624; MC/ET/XXXVI/116
      contrat de mariage; Coquillière (rue); Verrerie (rue de la); Verrières (Aube); Caille, Jean; Du Mauroy, Bonne; Du Mauroy, Honoré; Henriette Marie de France (reine d'Angleterre, 1609-1669); Lelièvre, Bonne; auditeur de justice; conseiller d'Etat (Ancien Régime); notaire; secrétaire du roi (Ancien Régime); trésorier
    - Contrat de contrat de mariage entre honnête personne François Bourgeois, marchand, demeurant rue Aubry le Boucher, paroisse Saint-Leu-Saint-Gilles, fils de Jean Bourgeois, décédé, maître épinglier, et de Anne de Brecy, d'une part, et honorable femme Marie Benard, veuve, demeurant rue Aubry le Boucher, paroisse Saint-Leu-Saint-Gilles, veuve d'honorable homme Claude Cane, bourgeois de Paris, marchand, fille de Jacques Bernard, sergent à cheval au Châtelet, et de Marie Aymon, d'autre part., 2 juin 1624; MC/ET/XXXVI/116
      contrat de mariage; Aubry-le-Boucher (rue); Châtelet; Aymon, Marie; Benard, Marie; Bernard, Jacques; Bourgeois, François; Bourgeois, Jean; Brecy, Anne de; Cane, Claude; commerçant; auxiliaire de justice; forgeron
    - Contrat de contrat de mariage entre honnête personne Guillaume Savary, bourgeois de Paris, marchand de draps de soie, demeurant rue au Fourre, paroisse Saint-Eustache, d'une part, et Marie Baudeau, fille de Mathurin Baudeau, bourgeois de Paris, marchand, demeurant rue Aubry-le-boucher, paroisse Saint-Eustache et de Catherine Fournier, demeurant rue Aubry-le-Boucher, d'autre part., 11 juin 1624; MC/ET/XXXVI/116
      contrat de mariage; Aubry-le-Boucher (rue); Fourreurs (rue des); Baudeau, Marie; Baudeau, Mathurin; Fournier, Catherine; Savary, Guillaume; commerçant; négociant
    - Contrat de contrat de mariage entre Pierre Boucher, marchand drapier, fils d'honorable personne Claude Boucher, bourgeois de Paris, marchand drapier, demeurant rue Saint-Antoine, paroisse Saint-Gervais et de Martine Maheut, demeurant rue Saint-Antoine, paroisse Saint-Gervais, d'une part, et Marguerite Baillot, mineure, fille d'honorable personne Alexandre Baillot, bourgeois de Paris, décédé, marchand de draps et de soie, et d'honorable femme Catherine Messier, demeurant rue Saint-Denis, paroisse Saint-Germain l'Auxerrois, d'autre part., 24 juin 1624; MC/ET/XXXVI/116
      contrat de mariage; Saint-Antoine (rue); Saint-Denis (rue); Baillot, Alexandre; Baillot, Marguerite; Boucher, Claude; Boucher, Pierre; Maheut, Martine; Messier, Catherine; négociant
    - Contrat de contrat de mariage entre Jean Noallon, maître pâtissier privilegié suivant la cour, demeurant rue Troussevache, paroisse Saint-Jacques de la Boucherie, d'une part, et Françoise Feron, âgée de 25 ans, demeurant rue de Harlay, paroisse Saint-Barthelemy, fille de Clément Feron, décédé, marchand, demeurant à Gerray en Poitou et de Jeanne Nadault, d'autre part., 1er juillet 1624; MC/ET/XXXVI/116
      contrat de mariage; Harlay (rue de); Troussevache (rue); Feron, Clément; Feron, Françoise; Nadault, Jeanne; Noallon, Jean; commerçant; pâtissier
    - SAINTS-INNOCENTS (église des) § Permission accordée par les marguilliers de l'église des SAINTS-INNOCENTS à Jean de BILLY, maître pain d'épicier, de mettre à ses frais une ferrure avec une petite selle et une hotte pour vendre pain d'épice contre la barrière étant à l'entrée de la porte du cimetière des église des SAINTS-INNOCENTS du côté de la rue Saint-Denis, sans qu'il incommode le public et passage, ni vende aucun fruits ou autre que du pain d'épice; moyennant 6 livres par an à l'oeuvre et fabrique de l'église des SAINTS-INNOCENTS, 6 juillet 1624; MC/ET/XXXVI/116; fol. VI/C/XLVII
      Saints-Innocents, église des
    - Contrat de contrat de mariage entre Martin de Machault, écuyer, gentilhomme ordinaire de la chambre du roi, demeurant rue Court au Villain, paroisse Saint-Nicolas des Champs, fils de Messire Louis de Machault, conseiller du roi en son conseil d'Etat, maître ordinaire en sa chambre des comptes, demeurant rue Court au Vilain, paroisse Saint-Nicolas des Champs et de dame Catherine Hervieu, demeurant rue Court au Villain, paroisse Saint-Nicolas des Champs, d'une part, et damoiselle Marie Du Fos, usant de ses droits, demeurant rue Thibault aux Dés, paroisse Saint-Germain l'Auxerrois, fille de Julien Du Fos, écuyer, sieur de Mery et de la Taulle, décédé, conseiller notaire secrétaire du roi, maison et couronne de France, et de damoiselle Marie Longuet, décédée, d'autre part., 28 juillet 1624; MC/ET/XXXVI/116
      La future réside chez monsieur maître Jean Du Fos, son père (?), Seigneur de Mery et de la Taulle, conseiller du roi en sa cour de parlement.
      contrat de mariage; Courtauvillain (rue); Thibault-aux-Dés (rue); Du Fos, Jean; Du Fos, Julien; Du Fos, Marie; Hervieu, Catherine; Longuet, Marie; Machault, Louis de; Machault, Martin de; conseiller d'Etat (Ancien Régime); officier de la Chambre du roi (Ancien Régime); comptable; magistrat; notaire
    - Contrat de contrat de mariage entre Roland Le Roy, patenotrier boutonnier d'émail et marchand verrier, fils de Guillaume Le Roy, patenotrier boutonnier d'émail et marchand verrier, demeurant rue Saint-Denis, paroisse Saint-Leu-Saint-Gilles et de Claude de La Mare, demeurant rue Saint-Denis, paroisse Saint-Leu-Saint-Gilles, d'une part, et Denise Delamont, fille de Mangelot de La Mont, marchand, et de Renée Nerval, demeurant rue Saint-Denis, paroisse Saint-Leu-Saint-Gilles, d'autre part., 28 juillet 1624; MC/ET/XXXVI/116
      contrat de mariage; Saint-Denis (rue); Delamont, Denise; La Mare, Claude de; La Mont, Mangelot de; Le Roy, Guillaume; Le Roy, Roland; Nerval, Renée; tabletier; commerçant; maître verrier
    - Contrat de contrat de mariage entre Claude Du Vaulx, procureur au châtelet et adjoint pour le roi, notre sire, aux enquêtes dudit châtelet, demeurant rue Truanderie, paroisse Saint-Eustache, d'une part, et Barbe Fournyer, fille de Claude Fournyer, bourgeois de Paris, marchand, demeurant rue Aubry le Boucher, paroisse Saint-Gilles et de Denise Langlois, demeurant rue Aubry le Boucher, paroisse Saint-Gilles, d'autre part., 4 août 1624; MC/ET/XXXVI/116
      contrat de mariage; Aubry-le-Boucher (rue); Châtelet; Grande-Truanderie (rue de la); Du Vault, Claude; Fournyer, Barbe; Fournyer, Claude; Langlois, Denise; commerçant; procureur de justice (Ancien Régime); procureur du roi (Ancien Régime)
    - Contrat de contrat de mariage entre Charles Jodon, juré mesureur de sel au grenier à sel de Paris, demeurant rue Egyptienne, paroisse Saint-Eustache, d'une part, et Madeleine Guyonnet, fille de Philippe Guyonnet, mesureur de grains, demeurant rue Coquillière, paroisse Saint-Eustache et de Louise Chambourg, décédée, d'autre part., 4 août 1624; MC/ET/XXXVI/116
      contrat de mariage; Coquillière (rue); Jussienne (rue de la); Chambourg, Louise; Guyonnet, Madeleine; Guyonnet, Philippe; Jodon, Charles; officier civil (Ancien Régime); officier civil (Ancien Régime)
    - Contrat de contrat de mariage entre Nicolas Ravignon, maître tissutier rubannier à Saint-Marcel les Paris, demeurant rue d'Ablon, paroisse Saint-Médard, fils de Nicolas Ravignon, sergent, demeurant à Brandreville, diocèse de Luxembourg, d'une part, et Jacqueline Gallien, au service de maître Jacques Picques, conseiller notaire du roi, Maison et couronne de France, demeurant rue Sainte-Croix en la Cité, paroisse Sainte-Croix en la Cité, fille de Gilles Gallien, décédé, charron, demeurant à Pruleu en Normandie et de Marie Vaujelart, d'autre part., 18 août 1624; MC/ET/XXXVI/116
      contrat de mariage; Brandeville (Meuse); Ablon (rue d'); Saint-Marcel (faubourg); Sainte-Croix-en-la-Cité (rue); Gallien, Gilles; Gallien, Jacqueline; Picques, Jacques; Ravignon, Nicolas; Vaujelart, Marie; charron; employé de maison; notaire; tisserand
    - COULOMMIERS (Château de) § Marché de couverture pour le. .. appartenant à Catherine de GONZAGUES et de CLEVES, demeurant à Paris en son hôtel rue des Bons Enfants, 24 août 1624; MC/ET/XXXVI/116; fol. VIII/C/XVIII
      marché; Coulommiers (Seine-et-Marne); Bons-Enfants (rue des); Gonzague, Catherine de; Gonzague, Clèves de
    - Contrat de contrat de mariage entre honorable homme Robert Lescuyer, bourgeois de Paris, marchand bonnetier, demeurant rue Saint-Honoré, paroisse Saint-Eustache, d'une part, et honorable femme Marie Thiboust, veuve, demeurant rue Saint-Denis, paroisse Saint-Innocents, veuve de Fouferryl [?] Gammont, bourgeois de Paris, maître chapelier, d'autre part., 12 septembre 1624; MC/ET/XXXVI/116
      contrat de mariage; Saint-Denis (rue); Saint-Honoré (rue); Gammont, Fouferryl (?); Lescuyer, Robert; Thiboust, Marie; fabricant d'accessoires vestimentaires; fabricant d'accessoires vestimentaires
    - PONT de NEUILLY § Devis de réparations à faire au PONT de NEUILLY par Balthasard HURE, maître charpentier à Paris, aux propriétaires, 12 septembre 1624; MC/ET/XXXVI/116; fol. IX/C/IIII
      devis
    - Contrat de contrat de mariage entre maître Claude Bretonneau, procureur au châtelet, demeurant place Maubert, paroisse Saint-Étienne du Mont, fils de maître Pierre Bretonneau, sieur d'Andresy, receveur, d'une part, et Claude Jouvin, fille de Nicolas Jouvin, bourgeois de Paris, marchand, demeurant rue Saint-Denis, paroisse Saint-Eustache et de Marie Du Moulin, demeurant rue Saint-Denis, paroisse Saint-Eustache, d'autre part., 30 septembre 1624; MC/ET/XXXVI/116
      contrat de mariage; Andrésy (Yvelines); Châtelet; Maubert (place); Saint-Denis (rue); Bretonneau, Claude; Bretonneau, Pierre; Du Moulin, Marie; Jouvin, Claude; Jouvin, Nicolas; commerçant; procureur de justice (Ancien Régime); comptable
    - SUISSE § Transaction entre Henry, duc de LONGUEVILLE, prince souverain des comtés de Neufchâtel et de Vallangin en SUISSE et Illustrissime prince Guillaume, évêque de Bâle, Prince du Saint-Empire, 12 octobre 1624; MC/ET/XXXVI/116; fol. IX/C/IIII/XX/II
    - Contrat de contrat de mariage entre Messire Alexandre de Prouville, chevalier, Seigneur de Tracy, Ourges, Fourcy et Finchevilliers, demeurant rue du Four, paroisse Saint-Eustache, demeurant à Fresnoy en Soisonniers, fils de Messire Alexandre de Prouville, chevalier, Seigneur, de Tracy, Ourges, Fourcy, et Franchevilliers, décédé, et de dame Adrienne Laffrenne, d'une part, et damoiselle Marie de Belin, fille de Guillaume de Belin, gentilhomme ordinaire de la chambre du roi, premier écuyer de la reine Marguerite, demeurant à Saint-Germain des Prés en l'Hôtel de la reine Marguerite et de damoiselle Marie Desmarais, décédée, l'une des demoiselle de madame feu la duchesse de Longueville et d'Estouville, d'autre part., 17 novembre 1624; MC/ET/XXXVI/116
      Précisions sur les lieux: Paris--Saint-Germain-des-Prés (ancien village, hôtel particulier)
      contrat de mariage; Four (rue du); Saint-Germain-des-Prés (hameau); Belin, Guillaume de; Belin, Marie de; Desmarais, Marie; Estouteville, Marie de Bourbon (1539-1601, duchesse d'); Laffrenne, Adrienne; Marguerite de Valois (reine de France, 1553-1615); Tracy de Prouville, Alexandre (1603-1670); officier civil (Ancien Régime)